【裁判字號】    97,裁,4575
【裁判日期】    970925
【裁判案由】    營業稅
【裁判全文】
最  高  行  政  法  院  裁  定
                                      97年度裁字第4575號
上  訴  人  甲○○○○○○
代  表  人  乙○○
訴訟代理人  丙○○
被 上訴 人  財政部臺灣省南區國稅局
代  表  人  邱政茂
上列當事人間營業稅事件，上訴人對於中華民國97年6月30日高
雄高等行政法院97年度訴字第147號判決，提起上訴，本院裁定
如下：
    主  文
上訴駁回。
上訴審訴訟費用由上訴人負擔。
    理  由
一、按對於高等行政法院判決之上訴，非以其違背法令為理由，
    不得為之，行政訴訟法第242條定有明文。依同法第243條第
    1項規定，判決不適用法規或適用不當者，為違背法令；而
    判決有同條第2項所列各款情形之一者，為當然違背法令。
    是當事人對於高等行政法院判決上訴，如依行政訴訟法第24
    3條第1項規定，以高等行政法院判決有不適用法規或適用不
    當為理由時，其上訴狀或理由書應有具體之指摘，並揭示該
    法規之條項或其內容；若係成文法以外之法則，應揭示該法
    則之旨趣；倘為司法院解釋或本院之判例，則應揭示該判解
    之字號或其內容。如以行政訴訟法第243條第2項所列各款情
    形為理由時，其上訴狀或理由書，應揭示合於該條項各款之
    事實。上訴狀或理由書如未依此項方法表明，或其所表明者
    與上開法條規定不合時，即難認為已對高等行政法院判決之
    違背法令有具體之指摘，其上訴自難認為合法。
二、本件上訴人對於高等行政法院判決上訴，主張：被上訴人以
    依檢舉查獲其於民國91年1月1日至94年4月30日間取得承租
    人使用支付之電費收據憑證，金額計新臺幣（下同）37,272
    ,523元，充作進項憑證並申報扣抵銷項稅額，致逃漏營業稅
    1,863,626元，經審理違章成立，且上訴人於裁罰前已補繳
    稅款及以書面承認違章事實並承諾繳清罰鍰，乃按所漏稅額
    處1倍罰鍰1,863,600元。惟查上訴人已報繳營業稅，並依相
    關規定檢附當期全數進項憑證供主管稽徵機關查核，被上訴
    人亦可從零批業者之電費繳費收據影本及分攤費用稅額證明
    單於申報時，勾稽查核該憑證如有不符規定，應立即予以糾
    正，然被上訴人並未為之，亦未經輔導，於多年後，再追溯
    累積各期漏稅金額予以處罰，違反行政行為之誠實信用原則
    ，並損及納稅義務人正當合理信賴。況本件零批業者業已依
    查定方式按規定稅率繳納營業稅，則上訴人實質上並無造成
    整體漏稅結果，上訴人亦無虛偽申報之意圖存在，自不應對
    之處罰，原審顯違背司法院釋字第337號解釋意旨，其判決
    亦顯不備理由。又上訴人並未向承租人收取代墊費用應有之
    5%營業稅，其營業稅全數係由上訴人自行吸收支付，而上訴
    人代墊電費及實際資金收付淨額之最終結果，並無如被上訴
    人所述因逃漏營業稅，少繳納稅款致上訴人之資金有多出之
    結果，原審未比照行政院農委會支付予各農業合作社場之補
    助款同樣為違法行為之處理方式，顯係差別待遇，亦違平等
    原則等語，雖以該判決違背法令為由，惟核其上訴理由，係
    就原審取捨證據、認定事實之職權行使，指摘其為不當，並
    就原審已論斷者，泛言未論斷，或就原審所為論斷，泛言其
    論斷矛盾，而非具體表明合於不適用法規、適用法規不當、
    或行政訴訟法第243條第2項所列各款之情形，難認對該判決
    之如何違背法令已有具體之指摘。依首開規定及說明，應認
    其上訴為不合法。又上訴人係鳳山市農會轄下經濟事業單位
    ，似無當事人能力，其提起本件訴訟，為不合法，應裁定駁
    回，原審以判決駁回，結論相同。
三、據上論結，本件上訴為不合法。依行政訴訟法第249條第1項
    前段、第104條、民事訴訟法第95條、第78條，裁定如主文
    。
中    華    民    國    97    年    9     月    25    日
                    最高行政法院第三庭
                        審判長法官  黃  璽  君
                              法官  吳  慧  娟
                              法官  鄭  忠  仁
                              法官  黃  本  仁
                              法官  吳  東  都
以  上  正  本  證  明  與  原  本  無  異
中    華    民    國    97    年    9     月    26    日
                              書記官  彭  秀  玲


司法院資訊處製作；財團法人民間司法改革基金會備份。
